---
title: "ggplot2"
author: "JLR"
date: '`r Sys.Date()`'
output: html_document
---

```{r setup, include=FALSE}

if (!require("pacman")) install.packages("pacman")
pacman::p_load(tidyverse, haven, skimr, sjlabelled)


# preparamos el datset
df <- haven::read_sav("/Users/javilor/Library/CloudStorage/GoogleDrive-jlorenzo@polsoc.uc3m.es/My Drive/COLPOLSOC-Intro_R_20230217/Data/ESS1e06_6.sav")


df <- dplyr::select(df, country = cntry, 
                        gender = gndr, age=agea, satisfaction = stfdem, health, happy)

df <- df %>% mutate(country = as_label(country), 
                                          gender = as_label(gender),
                                          satisfaction = as.numeric(satisfaction),
                                          health = as.numeric(health),
                                          happy = as.numeric(happy))
```

Elemento vacío, unícamente se mapean las estéticas x e y
sin embargo, no se proporcionan geometrías

```{r}


df %>%  ggplot(aes(x = age, y = happy)) 
```

ponemos nuestra primera geometría

```{r}
df %>%  ggplot(aes(x = age, y = happy)) +
  geom_point()
```

 cambiamos a una geometría que sea más adecuada para nuestros datos
```{r}
df %>%  ggplot(aes(x = age, y = happy)) +
  geom_smooth()
```

cambiamos los argumentos de la geometría
```{r}
df %>%  ggplot(aes(x = age, y = happy)) +
  geom_smooth(method = "lm")
```
 
 cambiamos a las estéticas añadiendo el mapeo del color
```{r}
df %>%  ggplot(aes(x = age, y = happy, color = gender)) +
  geom_smooth()
```
 usamos dplyr para que nuestro dataset sea más adecuado 

```{r}
df %>% drop_na() %>% filter(age < 85) %>%  ggplot(aes(x = age, y = happy, color = gender)) +
  geom_smooth()
```

añadimos un nuevo elemento: las facetas 

```{r}
df %>% drop_na() %>% filter(age < 85) %>%  ggplot(aes(x = age, y = happy, color = gender)) +
  geom_smooth() + facet_wrap(~country) 
```

y los "themes"

```{r}
df %>% drop_na() %>% filter(age < 85) %>%  ggplot(aes(x = age, y = happy, color = gender)) +
  geom_smooth() + facet_wrap(~country) + theme_light()
``` 


añadimos nuevos elementos
```{r}
df %>% drop_na() %>% filter(age < 90) %>%  ggplot(aes(x = age, y = happy, color = gender)) +
  geom_smooth() + 
  facet_wrap(~country) + theme_light() +
  theme(legend.position = "top"
        
  ) +
  labs(title = "Happiness across age") +
  scale_x_continuous(name = "Age") + 
  scale_y_continuous(name = "Happiness")
```

  
